Bryan Andrés Becerra Paredes

Santiago, Chile · <u>linkedin.com/in/bryan-becerra-p</u> · <u>github.com/BryanBece</u> · +569 45307144 · br.becerra.p@gmail.com

Analista Programador Computacional recién egresado de Duoc UC con una destacada trayectoria académica y experiencia en desarrollo de aplicaciones móviles y web. Competente en tecnologías como Angular, Python, y Java, con habilidades para trabajar en equipo y gestionar proyectos de forma eficiente.

EXPERIENCIA PROFESIONAL

Permify SPA - Unidad de innovación (Práctica Profesional)

Santiago, Chile

Desarrollador FullStack

Enero 2024-Marzo 2024

- Desarrollo de un bot de WhatsApp para recopilar información, que se enviaba a un sitio web para su visualización y generación de reportes.
- **Manychat**: Utilizado para la creación y configuración del bot, facilitando la interacción con los usuarios de WhatsApp.
- **Python Django**: Empleado para desarrollar el backend del sitio web donde se almacenan y procesan los datos recopilados por el bot. Django proporcionó una estructura robusta y escalable para gestionar la lógica de negocio y la interacción con la base de datos.
- PythonAnywhere: Plataforma utilizada para alojar y desplegar la aplicación web desarrollada con Django.

Konecta Santiago, Chile

Agente BackOffice

Diciembre 2022–Actualidad

• Gestión de solicitudes del área electrodependiente a nivel nacional para una empresa de electricidad.

Comdata Group

Ejecutivo contact center

Santiago, Chile *Julio 2020–Enero 2022*

• Atención al cliente, gestión de reclamos y ventas de servicios.

Popeyes Louisiana Kitchen (GyN)

Santiago, Chile

Subgerente De Local

Enero 2014-Abril 2018

• Administración de equipo, gestión de personal, elaboración de horarios y control de inventario.

EDUCACIÓN

Duoc UC

Santiago, Chile

Analista Programador Computacional

Julio 2024

Certificaciones y Cursos

- Oracle: Bootcamp "Oracle Next Generation, ProgramaOne" (2022)
- EY: Bootcamp "Un paso hacia la hiper automatización con UiPath" (2022)

IDIOMAS

- Español: Nativo
- Inglés: Intermedio

HABILIDADES TÉCNICAS

- Angular
- Bootstrap
- CSS
- Excel
- UiPath

- HTML
- Ionic
- MySQL
- Java
- Django

- JavaScript
- Scrum
- Oracle SQL
- Python
- Git